【裁判字號】    99,裁,1696
【裁判日期】    990730
【裁判案由】    營業稅
【裁判全文】
最  高  行  政  法  院  裁  定
                                      99年度裁字第1696號
上  訴  人  甲○○
                          6樓之2
被 上訴 人  財政部臺灣省中區國稅局
代  表  人  乙○○
上列當事人間營業稅事件，上訴人對於中華民國99年4月13日臺
中高等行政法院98年度訴字第486號判決，提起上訴，本院裁定
如下：
    主  文
上訴駁回。
上訴審訴訟費用由上訴人負擔。
    理  由
一、按對於高等行政法院判決之上訴，非以其違背法令為理由，
    不得為之，行政訴訟法第242條定有明文。依同法第243條第
    1項規定，判決不適用法規或適用不當者，為違背法令；而
    判決有同條第2項所列各款情形之一者，為當然違背法令。
    是當事人對於高等行政法院判決上訴，如依行政訴訟法第24
    3條第1項規定，以高等行政法院判決有不適用法規或適用不
    當為理由時，其上訴狀或理由書應有具體之指摘，並揭示該
    法規之條項或其內容；若係成文法以外之法則，應揭示該法
    則之旨趣；倘為司法院解釋或本院之判例，則應揭示該判解
    之字號或其內容。如以行政訴訟法第243條第2項所列各款情
    形為理由時，其上訴狀或理由書，應揭示合於該條項各款之
    事實。上訴狀或理由書如未依此項方法表明，或其所表明者
    與上開法條規定不合時，即難認為已對高等行政法院判決之
    違背法令有具體之指摘，其上訴自難認為合法。
二、上訴人未依規定申請營業登記，自民國90年8月至12月間經
    營銷售廢鐵業務，進貨合計新臺幣（下同）61,968,704元，
    未依規定取得進項憑證；又銷售貨物予桂宏企業股份有限公
    司（下稱桂宏公司）銷售額合計74,661,090元，未依規定開
    立統一發票，而以有限責任臺灣省第二資源回收物運銷合作
    社（下稱二資社）之發票交付買受人桂宏公司，經臺灣高等
    法院檢察署查緝黑金行動中心（下稱查緝黑金行動中心）及
    財政部賦稅署查獲，通報被上訴人所屬雲林縣分局補徵營業
    稅額3,733,054元，並按所漏稅額處3倍罰鍰11,199,100元（
    計至百元止）及按查明認定進貨總額56,411,747元（原查明
    認定之進貨總額為61,968,704元，其中5,556,957元裁處時
    已逾處罰期間，遂不予計入）處5%罰鍰計2,820,587元，合
    計罰鍰14,019,687元。上訴人不服，申經復查獲准追減罰鍰
    6,553,579元，上訴人仍表不服，提起訴願，經財政部訴願
    決定將原處分撤銷，囑由被上訴人另為處分。嗣經被上訴人
    重為復查決定，註銷罰鍰，其餘復查駁回。上訴人仍對補徵
    營業稅不服，提起訴願亦遭駁回，遂提起行政訴訟，求為判
    決訴願決定及原處分不利於上訴人部分均撤銷。經原審法院
    判決駁回。
三、上訴人對於原審法院判決上訴，係以：被上訴人為本件補稅
    之行政處分，其既認定上訴人與桂宏公司係直接交易，卻又
    以我國現行加值型營業稅制係就各銷售階段之加值額分別予
    以課稅之多階段銷售稅為由，認定上訴人與二資社皆為營業
    稅之納稅義務人，其邏輯顯有謬誤。況二資社均已按期申報
    並繳納系爭交易之營業稅，國家應收之營業稅收並未減少，
    原判決就上揭理由均未予糾正及闡明，顯有判決不適用法規
    及不備理由之違法等語，資為論據。惟查：依本院87年7月
    份庭長法官聯席會議決議：「按『營業人左列進項稅額，不
    得扣抵銷項稅額：一、購進之貨物或勞務未依規定取得並保
    存第33條所列之憑證者。』『營業人以進項稅額扣抵銷項稅
    額者，應具有載明其名稱、地址及統一編號之左列憑證：一
    、購進貨物或勞務時，所取得載有營業稅額之統一發票。』
    營業稅法第19條第1項第1款及第33條第1款定有明文。營業
    人雖有進貨事實，惟不依規定取得交易對象開立之進項憑證
    ，而取得非交易對象開立之進項憑證，申報扣抵銷項稅額時
    ，該項已申報扣抵之銷項營業稅額顯未依法繳納，仍應依營
    業稅法第19條第1項第1款規定，就其取得不得扣抵憑證扣抵
    銷項稅額部分，追補該項不得扣抵之銷項稅款。又我國現行
    加值型營業稅係就各個銷售階段之加值額分別予以課稅之多
    階段銷售稅，各銷售階段之營業人皆為營業稅之納稅義務人
    。故該非交易對象之人是否已按其開立發票之金額報繳營業
    稅額，並不影響本件營業人補繳營業稅之義務。」本件原判
    決業已敘明：上訴人為實際銷售貨物之營業人，即應於銷售
    貨物時按期申報銷售額及應納或溢付營業稅額，有應納營業
    稅額者，應先向公庫繳納後，檢同繳納收據一併申報，惟上
    訴人並未依規定申報及繳納營業稅，即有漏稅事實，況二資
    社與上訴人兩者並非同一納稅義務主體，二資社是否已按其
    開立發票之金額報繳營業稅及有無溢繳稅捐，非屬本案審酌
    範疇，縱使二資社有溢繳之稅捐亦屬二資社可依相關規定向
    稅捐稽徵機關申請，尚非上訴人得以主張將二資社溢繳稅捐
    用以抵繳上訴人之營業稅；被上訴人依職權調查事實及證據
    ，核認上訴人非二資社社員，卻以二資社之發票交付買受人
    桂宏公司，據以核定補徵營業稅額3,733,054元，尚無違誤
    等情。經核於法並無不合。上訴人提起上訴，雖以原判決違
    背法令為由，惟核其上訴理由，係對業經決議事項泛指違背
    法令或就原審取捨證據、認定事實之職權行使所論斷，任意
    指摘其為不當，並就原審已論斷者，泛言未論斷，或就原審
    所為論斷，泛言其論斷矛盾，而非具體表明合於不適用法規
    、適用法規不當、或行政訴訟法第243條第2項所列各款之情
    形，難認對該判決之如何違背法令已有具體之指摘。依首揭
    說明，應認其上訴為不合法。
四、據上論結，本件上訴為不合法。依行政訴訟法第249條第1項
    前段、第104條、民事訴訟法第95條、第78條，裁定如主文
    。
中    華    民    國    99    年    7     月    30    日
                    最高行政法院第五庭
                        審判長法官  黃  璽  君
                              法官  林  文  舟
                              法官  鄭  忠  仁
                              法官  吳  東  都
                              法官  陳  金  圍

以  上  正  本  證  明  與  原  本  無  異
中    華    民    國    99    年    7     月    30    日
                              書記官  彭  秀  玲

司法院資訊處製作；財團法人民間司法改革基金會備份。
